臺灣新竹地方法院民事裁定
                                    110年度監宣字第216號
聲  請  人  林宛萲  


相  對  人  曾錦梅  


上當事人間聲請許可受監護宣告人協議繼承不動產事件，本院裁
定如下：
    主      文
准聲請人代理相對人就所繼承被繼承人曾劉不蝶如附件所示之不
動產，按附件所示遺產分割協議書之分割方法，與曾劉不蝶之全
體繼承人為協議分割處分。
聲請程序費用新台幣壹仟元由聲請人負擔。
　　理    由
一、聲請意旨略以：聲請人為相對人之女，相對人前經本院108
    年度監宣字第208號裁定為受監護宣告之人，並由聲請人任
    其監護人。因相對人之母親曾劉不蝶於民國109年5月15日死
    亡，遺有附件所示不動產，為辦理曾劉不蝶不動產繼承事宜
    ，繼承人曾明漢表示願補貼新臺幣（下同）85萬元予相對人
    後協議由其單獨繼承，爰聲請許可由聲請人協議繼承不動產
    及相關事宜等語。
二、按監護人對於受監護人之財產，非為受監護人之利益，不得
    使用、代為或同意處分；監護人代理受監護人購置或處分不
    動產，非經法院許可，不生效力，民法第1101條第1項、第2
    項第1款定有明文。又依同法第1113條，前揭規定於成年人
    之監護準用之。
三、經查：
（一）相對人前經本院宣告為受監護宣告之人，並選定聲請人為
      其監護人，有戶籍謄本在卷可稽（本院卷第15、19頁）。
      又分割所繼承遺產中之不動產仍屬處分不動產之行為，依
      前揭規定，聲請人為相對人之監護人，為其處分所繼承之
      被繼承人曾劉不蝶系爭遺產，自應聲請本院許可。
（二）聲請人主張被繼承人曾劉不蝶於109年5月15日死亡，遺有
      如附件所示之遺產（除附件所示遺產外，尚有新竹市柑林
      段土地71筆、存款108萬0819元，業經本院110年度監宣字
      第83號裁定准予依全體繼承人之協議為分割），由被繼承
      人之長女即相對人曾錦梅、次女曾秀美、次子曾明漢及長
      子曾明來之子女曾偉彥、曾心怡共同繼承等情，業據其提
      出戶籍謄本、繼承系統表、全體繼承人於110年7月15日簽
      署之遺產分割協議書、財政部中區國稅局遺產稅免稅證明
      書等件為證（見本院卷第11至27頁、第31頁），並經本院
      依職權調取本院110年度監宣字第83號卷宗核閱無訛，堪
      信屬實。
（三）本院審酌被繼承人曾劉不蝶所遺苗栗縣○○市○○段0000地號
      土地、苗栗縣○○市○○里0鄰○○路○段00巷00號房屋之核定價
      值為331萬1745元（0000000＋198700＝0000000），依相對
      人之應繼分比例即1/4計算，所能分配之遺產價額即為82
      萬7936元（0000000÷4＝827936，元以下四捨五入）。又觀
      之聲請人所提附件所示經全體繼承人同意之遺產分割方案
      ，全體繼承人均同意上開不動產由關係人曾明漢單獨取得
      ，並由關係人曾明漢轉帳共85萬元至相對人之台灣銀行新
      竹分行戶內（附件所示遺產分割協議書係載曾明漢願補貼
      40萬元予相對人，經本院諭知該金額不足相對人之應繼分
      ，曾明漢復再補貼45萬元予相對人），有相對人之匯款申
      請單影本可稽（見本院卷第29、45頁），客觀上已保障相
      對人之權益。從而，聲請人聲請許可代理相對人就其所繼
      承被繼承人曾劉不蝶之遺產，依附件遺產分割協議書所示
      之分割方法，與其他繼承人為協議分割處分，核無不合，
      應予准許。
四、末按監護人應以善良管理人之注意，執行監護職務。又監護
    人於執行監護職務時，因故意或過失，致生損害於受監護人
    者，應負賠償之責。且法院於必要時，得命監護人提出監護
    事務之報告、財產清冊或結算書，檢查監護事務或受監護人
    之財產狀況。民法第1113條準用同法第1100條、第1109條第
    1項、第1103條第2項規定均有明定，則本件聲請人即監護人
    為受監護宣告之人辦理前揭遺產繼承事宜所得之金錢，自應
    妥適管理，並使用於受監護宣告之人照護所需費用，併予敘
    明。
五、依家事事件法第164條第2項規定，裁定如主文。
中　　華　　民　　國　　110 　年　　8 　　月　　10　　日
                  家事法庭法  官  楊蕙芬
以上正本係照原本作成。
如不服本裁定，應於裁定送達後十日之不變期間內，向本院提出
抗告狀，並繳納抗告費新台幣一千元。
中　　華　　民　　國　　110 　年　　8 　　月　　10　　日
                          書記官　陳秀子